臺灣士林地方法院民事判決
110年度勞訴字第64號
原      告  郭金澄  
            胡冠文  

            王靖方  
            陳俊源  
            曾百里  
            虞梓棟  
            王泳湸  

共      同
訴訟代理人  詹素芬律師（法扶律師）            
被      告  台灣智能機電工程股份有限公司


法定代理人  馮振南  
上列當事人間請求給付資遣費等事件，本院於110年12月9日言詞
辯論終結，判決如下：
    主  文
被告應給付原告郭金澄新臺幣參拾參萬零柒佰柒拾玖元、原告胡
冠文新臺幣柒萬伍仟壹佰肆拾伍元、原告王靖方新臺幣壹拾萬參
仟伍佰捌拾玖元、原告陳俊源新臺幣壹拾陸萬零捌佰玖拾貳元、
原告曾百里新臺幣壹拾貳萬元、原告虞梓棟新臺幣參拾貳萬參仟
玖佰壹拾柒元、原告王泳湸新臺幣柒萬參仟零貳拾壹元，及均自
民國一百一十年十月十五日起至清償日止，按週年利率百分之五
計算之利息。
被告應分別開立載明離職原因為「勞動基準法第11條第1款」之
非自願離職證明書予原告郭金澄、胡冠文、王靖方、陳俊源、曾
百里、虞梓棟、王泳湸。
訴訟費用由被告負擔。
本判決第一項得假執行，但被告如分別以新臺幣參拾參萬零柒佰
柒拾玖元為原告郭金澄預供擔保、以新臺幣柒萬伍仟壹佰肆拾伍
元為原告胡冠文預供擔保、以新臺幣壹拾萬參仟伍佰捌拾玖元為
原告王靖方預供擔保、以新臺幣壹拾陸萬零捌佰玖拾貳元為原告
陳俊源預供擔保、以新臺幣壹拾貳萬元為原告曾百里預供擔保、
以新臺幣參拾貳萬參仟玖佰壹拾柒元為原告虞梓棟預供擔保、以
新臺幣柒萬參仟零貳拾壹元為原告王泳湸預供擔保，各得免為假
執行。
　　事實及理由
壹、程序部分：
一、按訴狀送達後，原告不得將原訴變更或追加他訴。但請求之
    基礎事實同一者，不在此限。民事訴訟法第255條第1項第2
    款定有明文。查原告起訴時訴之聲明第二項原為請求被告開
    立非自願離職證明書予原告胡冠文、王靖方、曾百里、虞梓
    棟、王泳湸等5人，嗣於民國110年10月26日之言詞辯論期日
    當庭追加請求被告開立非自願離職證明書予原告郭金澄、陳
    俊源，核其訴之追加乃本於同一基礎事實所為，與上開規定
    相符，應予准許。
二、被告未於言詞辯論期日到場，核無民事訴訟法第386條各款
    所列情形，爰依原告之聲請，由其一造辯論而為判決。　　
貳、實體部分：　　　　
一、原告起訴主張略以：原告郭金澄、胡冠文、王靖方、陳俊源
    、曾百里、虞梓棟、王泳湸等人分別自106年7月2日、108年
    9月2日、108年7月15日、109年3月1日、108年7月1日、108
    年5月1日、108年9月2日起受僱於被告，原告等人直至110年
    2月26日前，均持續至被告位於臺北市大同區大龍街之工地
    現場為被告提供勞務，詎被告於110年2月25日以行動通訊軟
    體「LINE」於工作群組通知原告等人於110年2月26日至上開
    工地收拾個人物品、離開案場，隔天就不用再到場工作，而
    對原告等人為終止勞動契約之意思表示，且被告嗣於110年3
    月1日即已歇業，復分別於110年2月28日、110年3月1日將原
    告等人之勞工保險辦理退保，足見被告係依勞動基準法第11
    條第1款之規定終止兩造間之勞動契約，而110年2月27日、2
    8日乃為假日，是原告等人自110年3月1日起方無為被告提供
    勞務之義務，故兩造勞動契約應於110年2月28日終止。惟被
    告資遣原告當時，尚積欠①原告郭金澄共計新臺幣（下同）3
    30,779元【其中，110年2月份薪資77,000元、資遣費140,84
    6元、預告期間工資77,000元、特別休假未休工資35,933元
    】；②原告胡冠文共計75,145元【其中，110年2月份薪資30,
    000元、休息日加班費2,770元、資遣費22,375元、預告期間
    工資20,000元】；③原告王靖方共計103,589元【其中，110
    年2月份薪資38,000元、平日加班費317元、資遣費33,606元
    、預告期間工資25,333元、特別休假未休工資6,333元】；④
    原告陳俊源共計160,892元【其中，110年2月份薪資67,000
    元、資遣費33,592元、預告期間工資44,667元、特別休假未
    休工資15,633元】；⑤原告曾百里共計120,000元【其中，資
    遣費66,667元、預告期間工資53,333元】；⑥原告虞梓棟共
    計323,917元【其中，110年2月份薪資115,000元、資遣費10
    5,417元、預告期間工資76,667元、特別休假未休工資26,83
    3元】；原告王泳湸共計73,021元【其中，110年2月份薪資3
    0,000元、休息日加班費646元、資遣費22,375元、預告期間
    工資20,000元】，被告迄未給付上開款項，復未開立非自願
    離職證明書予原告等人，為此，爰依勞工退休金條例第12條
    關於資遣費之規定；勞動基準法第16條第1、3項關於預告期
    間工資之規定；勞動基準法第19條、就業保險法第11條第3
    項關於交付非自願離職證明書之規定；勞動基準法第24條第
    2項關於給付加班費之規定；勞動基準法第38條第4項、第39
    條關於特別休假未休工資之規定提起本訴，請求被告給付上
    開積欠薪資、特別休假未休工資、預告期間工資及資遣費，
    並開立非自願離職證明書予原告等人等語。並聲明：如主文
    第一、二項所載。
二、被告未於言詞辯論期日到場，亦未提出書狀作何聲明或陳述
    。
三、經查：原告主張之事實，業據其等提出與所述相符之臺中市
    政府勞工局110年5月13日中市勞動字第1100022410號函、原
    告等人之存摺封面及內頁明細、人員薪資條、被告公司在職
    人員基本資料表、勞工保險異動查詢資料為證（見本院卷第
    36、44至96、152至168頁）。而被告已於相當時期受合法之
    通知，於言詞辯論期日未到場，復未提出任何書狀爭執，依
    民事訴訟法第280條第3項前段、第1項之規定，應視同自認
    ，是自堪認原告之主張為真實。從而，原告本於前揭規定分
    別請求被告清償所欠工資、資遣費暨其法定遲延利息，併請
    求被告交付非自願離職證明書，均為有理由，應予准許。
四、本件判決第一項部分，係就勞工之金錢給付請求為雇主敗訴
    之判決，爰依勞動事件法第44條第1項、第2項之規定，依職
    權宣告假執行，並同時酌定被告以相當金額供擔保後，得免
    為假執行。至本判決第二項部分，係命被告為一定之意思表
    示，依強制執行法第130條第1項規定，應待判決確定時始視
    為自確定時被告已為該意思表示，故性質上不宜預為假執行
    ，爰不為假執行之諭知。
五、本件事證已臻明確，原告其餘主張及攻擊防禦方法，於判決
    結果不生影響，爰不一一論述，附此敘明。
六、訴訟費用負擔之依據：民事訴訟法第78條。
中　　華　　民　　國　　111 　年　　 1　　月　　11　　日
                    勞動法庭  法  官  趙彥強
以上正本係照原本作成。
如對本判決上訴，應於判決送達後20日內向本院提出上訴狀，若
委任律師提起上訴者，應一併繳納上訴審裁判費，否則本院得不
命補正逕行駁回上訴。
中　　華　　民　　國　　111 　年　　 1　　月　　11　　日
                              書記官  呂子彥